臺灣屏東地方法院刑事判決　　　100年度簡上字第168號
上　訴　人　李開庭
即　被　告
上列上訴人因毀損案件，不服本院100 年度簡字第1418號中華民
國100 年8 月24日刑事簡易判決（100 年度偵字第6592號），提
起上訴，本院判決如下：
    主  文
上訴駁回。
    事實及理由
一、上訴人即被告之犯罪事實，如本院刑事簡易判決書所載（如
    附件）。
二、前揭事實有如刑事簡易判決書所載之證據及理由附案可稽，
    而被告上訴雖仍否認犯行，惟查：
（一）經本院當庭勘驗案發當之監視錄影畫面結果，認被告於經
      過告訴人車輛左側車身前，係以左手持裝有少量廚餘之塑
      膠桶，嗣經過該車左後車身後，改以右手持桶，且桶身貼
      近車身，以致被告經過該車中段時，塑膠桶被該車車身卡
      住，並因而停頓一、二秒，嗣被告仍繼續以右手持桶前進
      等情，可見被告所持之塑膠桶，有貼靠在該車左側車身上
      ，而被告將塑膠桶貼在該車車身再前行之作為，顯可能造
      成該車車漆遭刮損之結果，是告訴人所稱，於案發當天早
      上又發現該車車漆遭刮損等語，即非無據。
（二）被告雖又辯稱，其縱有持該塑膠桶刮損告訴人車身之情事
      ，亦係因年邁體衰，視力不佳，致不慎持塑膠桶刮損告訴
      人車身等語。但對於其是否有持該塑膠桶刮損告訴人車漆
      一節，被告先於警詢中稱「不確定」、「不知道」，嗣於
      偵查中經檢察官當庭勘驗上開監視畫面後，認被告有持該
      塑膠桶刮過該小客車之情事，被告僅稱「我視力不好，看
      不清畫面」，並未否認或對於是否不小心刮損告訴人車漆
      一節提出解釋；再於上訴狀中，被告辯稱從監視錄影畫面
      僅能看到被告持塑膠桶從告訴人車輛旁經過，未看到該桶
      有刮到告訴人之車輛，且被告經過該車車身時，並未有停
      頓，縱被告因年邁體衰，致行走不穩而不慎以塑膠桶刮損
      告訴人車漆，係非故意所為等語，是其前後所辯，已難認
      為一致。
（三）且依前開本院當庭勘驗監視錄影畫面結果，被告顯於行經
      該車中段時，因手持之塑膠桶被車身卡住而停頓一、二秒
      ，是其所辯，行經告訴人車輛時，未有停頓等語，已無可
      採信；再依被告持塑膠桶會被車身卡住一節以觀，顯被告
      係持桶貼近車身行進，但被告於塑膠桶被車身卡住時，並
      未因而換手持桶，以免刮損車漆，亦未停下察看有無刮損
      車漆，可見其確係故意以右手持塑膠桶貼近告訴人之車身
      以刮損該車車漆。
（四）綜上所述，被告所辯，尚難採信，其上訴仍否認犯行，自
      無理由。
三、且查原審科刑所依之刑法第354 條，其法定刑為2 年以下有
    期徒刑，拘役或新台幣15000 元以下罰金，而原審先以被告
    年逾80歲，依刑法第18條第3 項之規定減刑後，再斟酌被告
    犯罪情節，量處其拘役10日，並諭知如易科罰金之折算標準
    ，認事用法均無不當，量刑亦稱妥適，本件上訴自無理由，
    應予駁回。
三、據上論斷，應依刑事訴訟法第455 條之1 第3 項、第368 條
    、第373條，判決如主文。
本案經檢察官許英輝到庭執行職務。
中    華    民    國   100    年    11    月    25    日
            刑事第四庭    審判長法  官  莊鎮遠
                                法  官  李謀榮
                                法  官  潘怡珍
以上正本證明與原本無異。
不得上訴。
中    華    民    國   100    年    11    月    25    日
                                書記官  鍾思賢